【裁判字號】    92,交訴,30
【裁判日期】    920526
【裁判案由】    肇事遺棄罪
【裁判全文】
臺灣桃園地方法院刑事判決                          九十二年度交訴字第三號
    公  訴  人  臺灣桃園地方法院檢察署檢察官
    被      告  乙○○
右列被告因肇事遺棄等案件，經檢察官提起公訴（九十二年度偵字第一九六四號），
本院判決如左：
    主  文
乙○○駕駛動力交通工具肇事，致人受傷而逃逸，處有期徒刑陸月，如易科罰金，以
佰元折算壹日，緩刑貳年。
被訴過失傷害部分公訴不受理。
    事  實
一、乙○○於民國九十一年十二月十三日晚上，駕駛車牌號碼ＬＲ—三五一０號自用
    小客車，沿桃園縣桃園市○○路，由桃園往中壢方向行駛，於同日晚上七時五十
    五分許，途經中山路九三四號前，原應注意車輛行駛時之車前狀況，隨時採取必
    要之安全措施及保持安全距離，並遵守交通號誌之指示行車。而依當時路面平坦
    、天色昏暗、但有路燈照明等情形，無不能注意之情事，竟疏於注意前方車輛動
    態並保持安全距離，追撞同向前方甲○○所駕駛車牌號碼九Ｎ—八九三六號自用
    小客車，致江女受有頸部挫傷、背韌帶受傷、肩頸疼痛之傷害（過失傷害部分另
    為不受理諭知，詳後述），詎乙○○於肇事後，明知汽車駕駛人如肇事致人受傷
    或死亡，應即採取救護或其他必要之安全措施，並向警察機關報告，不得逃逸，
    逕自駕車逃逸離開現場，嗣經甲○○記下車號並報警處理。
二、案經桃園縣警察局桃園分局報請臺灣桃園地方法院檢察署檢察官偵查起訴。
    理  由
壹、有罪部分：
一、訊之被告乙○○矢口否認有肇事逃逸犯行，辯稱：伊當時喝了四、五瓶啤酒，車
    速不快，只有輕微撞一下，覺得不要緊，所以就駛離現場云云。惟查：（一）右
    揭證人甲○○駕駛車牌號碼九Ｎ—八九三六號自用小客車，遭被告從後方撞擊，
    致江女受有頸部挫傷、背韌帶受傷、肩頸疼痛等傷害，被告於肇事後未下車查看
    有無人受傷，逕自駕車逃逸離開現場之事實，業據證人甲○○於警、偵訊證述綦
    詳（見偵卷第四頁、第十八頁背面），且有其受傷之診斷證明書乙紙、桃園縣警
    察局道路交通事故調查報告表乙紙、及現場照片影本六張附卷可稽。（二）又證
    人甲○○於本院調查時證述：「（問：當時的撞擊力？）我覺得很大，我震了一
    下，我當時車子有煞車，但因為被被告撞到，我車子還往前撞到前面那台車」等
    語，參以證人甲○○受有頸部挫傷、背韌帶受傷、肩頸疼痛之傷害，其傷勢不輕
    ，足見撞擊力道不小，是被告辯稱：輕微撞擊，覺得不要緊云云，不足採信。
    （三）再被告於警訊中供承：伊沒有喝酒，當時很疲勞等語（見偵查卷第三頁背
    面），於偵查中復供述：伊當時精神恍惚，壓力大等語，均未表示有喝四、五瓶
    啤酒，是被告之辯詞，即有可疑，況本件係警察於案發後第三天通知被告至警局
    製作筆錄，肇事時未做酒精濃度測試，則被告辯稱有喝酒云云，無從證明，另參
    以被告於警訊中詳述肇事時行經路段、方向、行駛車道、車速、路況等情節（見
    偵查卷第三頁），顯見被告當時對外界事理判斷能力正常，應知其有大力撞到前
    方車輛，自無徒以酒後判斷力差卸責之理。（四）按刑法之肇事致人死傷逃逸罪
    ，係以處罰肇事後逃逸之駕駛人為目的，俾促使駕駛人於肇事後能對被害人即時
    救護，以減少死傷，被告明知業已發生事故，即應立即「下車」查看是否有人因
    此事故受傷後始得離去，況本件撞擊力道不小，被告應知其造成之車禍事故可能
    致人傷亡，理應下車查看，若肇事者於肇事後均未停車逕行逃逸卻反可主張不知
    有人傷亡而阻卻其罪責，顯非符該法立法之本旨。綜上，本件事證明確，被告肇
    事致人受傷而逃逸之犯行，堪予認定。
二、核被告乙○○所為，係犯刑法第一百八十五條之四駕駛動力交通工具肇事致人受
    傷逃逸罪。爰審酌被告之智識程度、其前開行為對被害人甲○○所生之損害、惟
    嗣後已與被害人甲○○達成和解（此業據甲○○證述在卷）、及其犯後態度等一
    切情狀，量處如主文所示之刑，並諭知易科罰金之折算標準。末查，被告並無前
    科前未曾受有期徒刑以上刑之宣告，素行良好，有臺灣高等法院被告全國前案記
    錄表附卷可稽，且被告業已與被害人和解，其經此起訴審判後，當能知所警惕，
    信無再犯之虞，本院認所宣告之刑以暫不執行為適當，爰併諭知緩刑二年，以策
    自新。
貳、不受理部分：
一、公訴意旨另略以：被告乙○○因前揭肇事行為，致告訴人甲○○受有頸部挫傷、
    背韌帶受傷、肩頸疼痛之傷害，因認被告另涉犯刑法第二百八十四條第一項前段
    之過失傷害罪嫌。
二、按告訴乃論之罪，告訴人於第一審辯論終結前得撤回其告訴，又告訴經撤回者，
    法院應諭知不受理之判決，刑事訴訟法第二百三十八條第一項、第三百零三條第
    三款定有明文。
三、經查：公訴人認被告所涉之刑法第二百八十四條第一項前段過失傷害罪，依刑法
    第二百八十七條前段之規定，須告訴乃論，茲據告訴人甲○○於本院具狀撤回告
    訴，有撤回告訴狀一份附卷可稽，依照前開法條規定，此部分自應諭知不受理之
    判決。
據上論斷，應依刑事訴訟法第二百九十九條第一項前段、第三百零三條第三款，刑法
第一百八十五條之四、第四十一條第一項前段、第七十四條第一款，罰金罰鍰提高標
準條例第二條，判決如主文。
本案經檢察官林良蓉到庭執行職務。
中       華        民       國    九十二    年    五    月    二十六    日
                                臺灣桃園地方法院刑事第一庭
                                      法  官  黃梅淑
右正本證明與原本無異。
如不服本判決，應於判決送達後十日內向本院提出上訴狀( 應附繕本 )，上訴於
臺灣高等法院。
                                      書記官  孫立文
中        華        民        國   九十二   年   六   月    二   日
附論罪科刑依據之法條：
中華民國刑法第一百八十五條之四
駕駛動力交通工具肇事，致人死傷而逃逸者，處六月以上五年以下有期徒
刑。


司法院資訊處製作；財團法人民間司法改革基金會備份。
